【裁判字號】    99,易,94
【裁判日期】    990416
【裁判案由】    竊盜
【裁判全文】
臺灣高雄地方法院刑事判決                99年度易字第94號
公  訴  人  臺灣高雄地方法院檢察署檢察官
被      告  甲○○
上列被告因竊盜案件，經檢察官提起公訴（98年度偵字第38061
號），本院判決如下：
    主  文
甲○○竊盜，累犯，處有期徒刑拾月。
    事  實
一、甲○○有二次因竊盜案件經法院判刑確定之紀錄，最近一次
    經徒刑執行完畢係因民國98年間犯竊盜罪，經本院98年度審
    簡字第1604號判處有期徒刑2 月確定，於98年10月31日易服
    社會勞動役期滿執行完畢。
二、詎其經前開徒刑執行完畢後5 年內，仍不知悔悟，於前案執
    行完畢未滿2 月，又萌生意圖為自己不法所有之竊盜犯意，
    於98年12月24日上午11時許，在坐落高雄市○○區○○路14
    6 號之「正忠菜市場」內，利用在該處設攤販售成衣之乙○
    ○忙於招呼客人之際，將攤位上展飾之外套2 件、披肩1 件
    塞入塑膠袋而竊取之，旋於得手後離開該攤位時，為乙○○
    即時發現追出約10公尺而予攔獲並報警處理。
三、案經乙○○訴由高雄市政府警察局三民第二分局報告臺灣高
    雄地方法院檢察署檢察官偵查起訴。
    理  由
一、證據能力部分：按被告以外之人於審判外之陳述，雖不符刑
    事訴訟法第159 條之1 至之4 之規定，然經當事人於審判程
    序同意作為證據，法院審酌該言詞陳述或書面陳述作成時之
    情況，認為適當者，亦得為證據，刑事訴訟法第159 條之5
    第1 項定有明文。本判決後開引用具有傳聞證據性質之證據
    資料，已經檢察官、被告於審理期日同意為證據使用，是其
    縱無刑事訴訟法第159 條之1 至第159 條之4 或其他傳聞法
    則例外之情形，亦經本院審酌該證據作成之情況，既無違法
    取得情事，復無證明力明顯過低等情形，以得供做法院判斷
    事實之依據為適當，認為均有證據能力，得為證據。
二、訊據被告甲○○於本院審理時，對其前揭竊盜犯行已自白不
    諱，並經證人即告訴人乙○○於警詢中證述綦詳，復有高雄
    市政府警察局三民第二分局扣押筆錄、扣押物品目錄表、贓
    物認領保管單及採證照片5 幀在卷可稽，被告甲○○自白竊
    盜犯行，核與事實相符，犯行堪予認定。本件被告犯罪事證
    已臻明確，應依法論科。
三、核被告甲○○所為，係犯刑法第320 條第1 項普通竊盜罪。
    其前於98年間犯竊盜罪，經本院98年度審簡字第1604號判處
    有期徒刑2 月確定，於98年10月31日易服社會勞動役期滿執
    行完畢，有臺灣高等法院被告前案紀錄表及臺灣高雄地方法
    院檢察署刑案資料查註紀錄表各1 份在卷可按，乃受徒刑之
    執行完畢，5 年以內因故意而再犯本件有期徒刑以上之罪，
    應依累犯之規定，加重其刑。又被告甲○○於本件移審程序
    經本院訊問時，一度辯稱因罹有精神疾病，前揭犯行係在服
    藥後，處於迷迷糊糊狀態下所為，當時並不知道自己為何要
    這麼做云云，經本院依職權向其自稱就診之琉璃光精神科診
    所調得相關全部病歷，並囑託長庚醫療財團法人高雄長庚紀
    念醫院鑑定其行為時精神狀況結果，被告甲○○雖罹患「重
    度憂鬱症」，然依其本件犯罪前至琉璃光精神科診所回診時
    ，並無上開所辯迷迷糊糊，不知自己所做為何等情形，於犯
    罪當日復能自己騎車、到市○○街、買早餐，其定向感、購
    物能力均可，且犯罪時尚知將竊得衣物塞入塑膠袋以免他人
    發現，故可推知其犯案時之認知及現實理解力皆未受損，本
    件行為時未因精神障礙或其他心智缺陷致不能辨識其行為違
    法或欠缺依其辨識而行為之能力，且其辨識行為違法或依其
    辨識而行為之能力亦未達顯著降低等情，有該院99年3 月16
    日（99）長庚院高字第920856號函附精神鑑定報告書附卷可
    按，是其此部分所辯，顯與事實不符，其行為時之精神狀況
    尚與刑法第19條規定減輕其刑之要件不符，附此敘明。
四、爰審酌被告甲○○為59年9 月18日出生、受有國中肄業教育
    程度、以擔任早餐店店員為業之人，除有年籍資料附卷可按
    ，並據其在本院審理時自陳在卷，本件犯罪時年39歲，先前
    1 年半內有2 次犯竊盜罪經法院判刑確定並執行完畢之紀錄
    ，除前開構成累犯加重要件部分外，稍早於97年間因犯竊盜
    罪而經本院97年度審簡字第3588號判處拘役30日確定，於97
    年10月30日易科罰金執行完畢，有臺灣高等法院被告前案紀
    錄表及臺灣高雄地方法院檢察署刑案資料查註紀錄表各1 份
    在卷可按，短期內屢屢再犯，素行欠佳，並考量其為貪圖不
    勞而獲之犯罪動機，利用市場人多繁雜之際而竊取攤商貨物
    之犯罪手段，竊得財物外套2 件、披肩1 件之價值，對於法
    益所生侵害之程度，及其犯罪後態度等一切情狀，量處如主
    文所示之刑，以資儆懲。
據上論斷，應依刑事訴訟法第284 條之1 、第299 條第1 項前段
，刑法第320 條第1 項、第47條第1 項，刑法施行法第1 條之1
，判決如主文。
案經檢察官李茂增到庭執行職務
中    華    民    國    99    年    4     月    16    日
                  刑事第十九庭  法  官  陳松檀
上正本證明與原本無異。
如不服本判決應於收受判決後10日內向本院提出上訴書狀，並應
敘述具體理由；其未敘述上訴理由者，應於上訴期間屆滿後20日
內向本院補提理由書（均須按他造當事人之人數附繕本）「切勿
逕送上級法院」。
中    華    民    國    99    年    4     月    16    日
                                書記官  彭帥雄
附錄本判決論罪科刑法條全文
中華民國刑法第320條
意圖為自己或第三人不法之所有，而竊取他人之動產者，為竊盜
罪，處5 年以下有期徒刑、拘役或5 百元以下罰金。
意圖為自己或第三人不法之利益，而竊佔他人之不動產者，依前
項之規定處斷。
前二項之未遂犯罰之。

司法院資訊處製作；財團法人民間司法改革基金會備份。
